hu: Vízbehatás elleni védelmi szint: Vízbemerítésre minősített (meríthető); Nincs minősítve; Nem vízálló (szárazon tartandó); Cseppálló; Vízálló; Egyéb
ro-RO: Nivelul de protecție la expunerea la apă: Rezistență la imersie (submersibil); Neevaluat; Fără rezistență la apă (păstrați la loc uscat); Rezistent la stropire; Rezistent la apă; Altele
cs: Úroveň ochrany proti vystavení vodě: Pro ponoření (ponorné); Nehodnoceno; Není voděodolné (udržujte v suchu); Odolné proti stříkající vodě; Voděodolné; Jiné
zh-TW: 防水保護等級: 防浸水等級 (可潛水); 未分級; 不具抗水功能 (保持乾燥); 防潑水; 抗水; 其他
sk-SK: Úroveň ochrany pred vodou: Odolné proti ponoreniu (ponorné); Nehodnotené; Nevodoodolné (uchovávajte v suchu); Odolné proti striekajúcej vode; Vodoodolné; Iné
lt-LT: Apsaugos nuo vandens poveikio lygis: Prisitaikantis prie panardinimo; Neįvertinta; Neatsparus vandeniui (laikyti sausai); Atsparus aptaškymui; Atsparus vandeniui; Kita
ja: 水曝露保護レベル: 水中対応 (水没可能); 規格なし; 耐水性なし (要乾燥); 防滴; 耐水性; その他
sl-SI: Stopnja zaščite pred izpostavljenostjo vodi: Odporno na potopitev; Brez ocene; Ni vodoodporno (ohranite suho); Odporno na pljuske; Vodoodporno; Drugo
th: ระดับการป้องกันการสัมผัสน้ำ: รองรับการจมน้ำ (ใต้น้ำ); ไม่ได้รับการประเมิน; ไม่ทนน้ำ (โปรดเก็บให้แห้ง); กันละอองน้ำ; ทนน้ำ; อื่นๆ
en: Water exposure protection level: Immersion-rated (submersible); Not rated; Not water-resistant (keep dry); Splash-resistant; Water-resistant; Other
es: Nivel de protección contra la exposición al agua: Apto para inmersión (sumergible); Sin clasificación; No es resistente al agua (mantener seco); Resistente a salpicaduras; Resistente al agua; Otro
fi: Vesialtistuksen suojaustaso: Upotuksen kestävä; Ei luokiteltu; Ei vedenkestävä (pidä kuivana); Roiskeenkestävä; Vedenkestävä; Muu
ru: Уровень защиты от воды: Для погружения (подводный); Без рейтинга; Не водостойкий (беречь от влаги); С защитой от брызг; Водостойкий; Другое
el: Επίπεδο προστασίας από έκθεση σε νερό: Για βύθιση (υποβρύχιο); Χωρίς αξιολόγηση; Μη αδιάβροχο (διατηρήστε το στεγνό); Ανθεκτικό στα πιτσιλίσματα; Ανθεκτικό στο νερό; Άλλο
tr: Suya karşı koruma seviyesi: Daldırma dereceli (su altında kalabilir); Derecelendirilmemiş; Suya dayanıklı değil (kuru tutun); Sıçramaya dayanıklı; Suya dayanıklı; Diğer
bg-BG: Ниво на защита от излагане на вода: Подходящо за потапяне (потопяемо); Без класификация; Не е водоустойчиво (пазете сухо); Устойчиво на пръски; Водоустойчиво; Друго
hr-HR: Razina zaštite od izloženosti vodi: Predviđeno za uranjanje (potopno); Nije ocijenjeno; Nije vodootporno (držati na suhom); Otporno na prskanje; Vodootporno; Ostalo
it: Livello di protezione dall'esposizione all'acqua: Idoneo all'immersione (sommergibile); Non classificato; Non resistente all'acqua (tenere all'asciutto); Resistente agli schizzi; Resistente all'acqua; Altro
pt-BR: Exposição à água nível de proteção: Classificação para imersão (submersível); Sem classificação; Não resistente à água (mantenha seco); Resistente a respingos; Resistente à água; Outro
nl: Waterblootstelling beschermingsniveau: Geschikt voor onderdompeling; Geen classificatie; Niet waterbestendig (droog houden); Spatwaterdicht; Waterbestendig; Overige
pt-PT: Nível de proteção contra exposição à água: Com classificação de imersão (submersível); Sem classificação; Não resistente à água (manter seco); Resistente a salpicos; Resistente à água; Outro
vi: Mức độ bảo vệ khi tiếp xúc với nước: Đạt chuẩn ngâm nước (chìm được); Không được đánh giá; Không chống nước (giữ khô ráo); Chống bắn nước; Chống nước; Khác
zh-CN: 水暴露防护等级: 浸水级（可潜水）; 未评级; 不防水（保持干燥）; 防溅; 防水; 其他
fr: Niveau de protection contre l’eau: Résistant à l’immersion (submersible); Non évalué; Non résistant à l’eau (garder au sec); Résistant aux éclaboussures; Résistant à l’eau; Autre
de: Schutzgrad bei Wasserkontakt: Eintauchfest (wasserdicht); Nicht bewertet; Nicht wasserabweisend (trocken halten); Spritzwassergeschützt; Wasserabweisend; Sonstiges
da: Beskyttelsesniveau ved vandeksponering: Nedsænkningsklassificeret (vandtæt); Ikke klassificeret; Ikke vandafvisende (hold tør); Stænkafvisende; Vandafvisende; Andet
pl: Poziom ochrony przed wodą: Zanurzalne (wodoszczelne); Brak klasyfikacji; Niewodoodporne (chronić przed wilgocią); Odporne na zachlapania; Wodoodporne; Inne
nb: Beskyttelsesnivå for vanneksponering: Godkjent for nedsenking (nedsenkbar); Ikke klassifisert; Ikke vannavstøtende (hold tørr); Sprutsikker; Vannavstøtende; Annet
sv: Skyddsnivå för vattenexponering: Nedsänkningsklassad (dränkbar); Ej klassad; Ej vattenavvisande (håll torr); Stänktålig; Vattenavvisande; Övrigt
ko: 수분 노출 보호 수준: 침수 등급(잠수 가능); 미분류; 생활 방수 불가(건조 유지); 물튐 방지; 생활 방수; 기타